【裁判字號】    97,訴,229
【裁判日期】    970307
【裁判案由】    違反毒品危害防制條例
【裁判全文】
臺灣彰化地方法院刑事判決               97年度訴字第229號
公  訴  人  臺灣彰化地方法院檢察署檢察官
被      告  甲○○
                      0號
上列被告因違反毒品危害防制條例案件，經檢察官提起公訴（96
年度毒偵字6063號），及移送併案（97年度毒偵字325號），本
院以簡式審判程序判決如下：
    主    文
甲○○施用第一級毒品，累犯，處有期徒刑壹年參月。扣案之第
一級毒品海洛因壹包（淨重0.08公克）沒收銷燬之，上開毒品包
裝袋壹個、注射針筒壹支及塑膠斜口鏟管壹支，均沒收。
    事    實
一、甲○○前於民國79年間因妨害自由案件，經法院判處有期徒
    刑3月，緩刑3年確定，惟於緩刑期間之81年間，因違反肅清
    煙毒條例等案件，經法院判處應執行有期徒刑2年11月確定
    ，又因違反麻醉藥品管理條例等案件，經法院判處應執行有
    期徒刑1年確定，上開2案並經定應執行有期徒刑3年8月，又
    於82年間因違反肅清煙毒條例案件，經法院判處有期徒刑3
    年2月確定，上開緩刑亦經撤銷，上開各案接續執行，於85
    年2月1日假釋，但於假釋期間之85年間，又因違反槍砲彈藥
    刀械管制條例等案件，經法院判處應執行有期徒刑1年4月確
    定，又於87年間因違反肅清煙毒條例案件，經法院判處有期
    徒刑3年2月確定，上開2案經定執行刑4年4月，而與上開假
    釋經撤銷之殘刑4年6月10日接續執行，嗣經減刑，而於96年
    7月16日執行完畢。另因施用毒品案件，經送執行觀察、勒
    戒後，因認有繼續施用毒品傾向，再經法院裁定令入戒治處
    所施以強制戒治，嗣於93年5月20日停止戒治，並交付保護
    管束，於93年11月17 日保護管束期滿未經撤銷，視為強制
    戒治期滿執行完畢，並由檢察官於93年12月13日，以93年度
    戒毒偵字第442號為不起訴處分確定。
二、詎甲○○仍不知戒除毒癮，復基於施用第一級毒品海洛因之
    接續犯意、及施用第二級毒品甲基安非他命之犯意，於96年
    11月27日（移送併辦意旨書誤載為28日）某時，在其位於彰
    化縣溪湖鎮○○里○○路847巷50號之住處，以將第一級毒
    品海洛因及第二級毒品甲基安非他命混合置於鋁箔紙上加熱
    後吸食煙霧方式，同時施用第一級毒品海洛因及第二級毒品
    甲基安非他命；又承上開施用第一級毒品海洛因之接續犯意
    ，於96年11月28日（起訴書記載為29日採尿前3日內）某時
    ，在其上開住處，以針筒注射之方式，施用海洛因。嗣為警
    於96年11月29日13時10分許，在其上開住處查獲，並扣得其
    所有之第一級毒品海洛因1包（淨重0.08公克，空包裝重
    0.11公克）、供施用海洛因之注射針筒1支及塑膠斜口鏟管1
    支，經採集其尿液送驗結果，甲基安非他命、及嗎啡均呈陽
    性反應。
三、案經彰化縣警察局溪湖分局報請臺灣彰化地方法院檢察署檢
    察官偵查起訴及自動檢舉後移送併案審理。
    理    由
一、被告於準備程式中，先就前揭犯罪事實為有罪之陳述，且所
    犯係死刑、無期徒刑、最輕本刑為3年以上有期徒刑以外之
    罪，經本院合議庭依刑事訴訟法第273條之1第1項之規定，
    裁定由受命法官獨任進行簡式審判程式，合先敘明。
二、訊據被告對於上揭施用第一級毒品海洛因、第二級毒品甲基
    安非他命之犯行均坦承不諱，且其於事實欄所載時、地為警
    查獲後，經警採集其尿液送驗，結果呈嗎啡、甲基安非他命
    之陽性反應乙節，有尿液代號與真實姓名對照認證單及詮昕
    科技股份有限公司濫用藥物尿液檢驗報告各1紙附卷可稽，
    又扣案粉末經鑑驗後，確為第一級毒品海洛因（淨重0.08公
    克，空包裝0.11公克）等情，亦有法務部調查局鑑定書附卷
    可稽，又有上開毒品包裝袋1個、注射針筒1支及塑膠斜口鏟
    管1支扣案可證，足徵被告之自白與事實相符。本件事證明
    確，被告上開施用第一、二級毒品之犯行，均堪認定。
三、核被告所為，係犯毒品危害防制條例第10條第1項之施用第
    一級毒品罪、同條例第10條第2項之施用第二級毒品罪。又
    其為供施用而持有第一、二級毒品，其持有之低度行為應各
    為施用之高度行為所吸收，不另論罪。被告上開於96年11月
    27日同時施用第一級毒品海洛因及第二級毒品甲基安非他命
    之犯行，起訴書雖未記載，但此部分其中施用海洛因部分與
    與起訴書所載部分具有單純一罪之實質上一罪關係，其中同
    時施用第一級毒品海洛因及第二級毒品甲基安非他命部分，
    又具有想像競合之裁判上一罪關係，為起訴效力所及，依起
    訴不可分原則，本院自應併予審理。被告於上開時地先後施
    用第一級毒品海洛因，時間緊接、地點相同，均係施用相同
    之毒品海洛因，顯係基於單一施用海洛因之犯罪決意而接續
    實施其犯行，為接續犯，應論以單純一罪。又被告以一行為
    同時施用上開第一、二級毒品，觸犯2罪名，為想像競合，
    應從一重論以施用第一級毒品罪。
    再被告曾犯如事實欄所列之罪經執行完畢之事實，有臺灣高
    等法院被告前案紀錄表1份在卷可憑，其於5年以內故意再犯
    本件有期徒刑以上之罪，為累犯，應依刑法第47條第1項之
    規定加重其刑。爰審酌被告前即有施用毒品之紀錄，經強制
    戒治、判處罪刑後，仍不能戒除毒癮，竟再度施用毒品戕害
    自身健康，及其犯罪之動機、目的、所生危害及犯罪後之態
    度等一切情狀，分別量處如主文所示之刑。至扣案之第一級
    毒品海洛因1包（淨重0.08公克），依毒品危害防制條例第
    18 條第1項前段規定宣告沒收銷燬。另扣案之上開毒品包裝
    袋1 個、注射針筒1支及塑膠斜口鏟管1支，乃被告所有之物
    ，且係供施用毒品海洛因所用之物，業據被告供承在卷，依
    刑法第38條第1項第2款宣告沒收。
據上論斷，應依刑事訴訟法第273 條之1第1項、第299條第1項前
段，毒品危害防制條例第10條第1項、第2項、第18條第1項前段
，刑法第11條前段、第55條、第47條第1項、第38條第1項第2款
，判決如主文。
本案經檢察官余建國到庭執行職務。
中    華    民    國    97    年    3     月    7     日
                  刑事第五庭          法  官    余仕明
以上正本證明與原本無異。
如不服本判決，應於判決送達後10日內，向本院提出上訴書狀，
上訴書狀應「敘述具體上訴理由」，並按他造當事人之人數附繕
本。「切勿逕送上級法院」。
中    華    民    國    97    年    3     月    7     日
                                      書記官    黃幼華
附錄本案論罪科刑法條全文：
毒品危害防制條例第10條
施用第一級毒品者，處 6 月以上 5 年以下有期徒刑。
施用第二級毒品者，處 3 年以下有期徒刑。


司法院資訊處製作；財團法人民間司法改革基金會備份。
